【裁判字號】    89,易,172
【裁判日期】    890322
【裁判案由】    竊盜
【裁判全文】
臺灣板橋地方法院刑事判決                          八十九年度易字第一七二號
    公  訴  人  臺灣板橋地方法院檢察署檢察官
    被      告  甲○○
右列被告因竊盜案件，經檢察官提起公訴 (八十八年度偵字第二四五八二號)，本院
判決如左：
    主  文
甲○○於夜間侵入住宅竊盜，處有期徒刑捌月。
    事  實
一、甲○○曾因犯竊盜罪，經本院判處有期徒刑六月確定，於八十一年一月三十一日
    執行完畢，仍不知悔改，於民國八十八年十月五日（起訴書誤載為九日）凌晨四
    時許之夜間，騎乘其所有車號ＵＹＳ─五三七之機車外出，後行經台北縣三峽鎮
    ○○路○段二七二號正辦理喪事之乙○○住宅前，見該住宅鐵捲門半開，竟意圖
    為自己不法之所有，將上開機車停放於該住宅前，於同日凌晨五時許，侵入該住
    宅內，竊取乙○○所有之皮包一只（內有乙○○身分證一張、花旗信用卡二張、
    中國信託信用卡二張、汽車駕照一張、機車駕照一張及現金新台幣（下同）七千
    二百元），得手後，因乙○○及其兄臧文華聽到狗叫聲起身察看，甲○○於是躲
    在櫃檯內，然仍為乙○○、臧文華發現，甲○○乃趁隙逃竄，經乙○○沿路追查
    ，並在路旁拾獲甲○○掉落之乙○○身分證一張及現金二千元，然甲○○已逃逸
    無蹤。嗣經乙○○在上開住宅前發現上開機車，乃報警處理，由車號查出車主為
    甲○○，經乙○○指認甲○○之口卡後，而悉上情。
二、案經臺北縣警察局三峽分局移送台灣板橋地方法院檢察署檢察官偵查起訴。
    理  由
一、訊據被告甲○○矢口否認有右揭竊盜犯行，辯稱：其係因肚子痛去上廁所，蹲在
    門邊，發現有皮包就撿起來，後因被人發現，很緊張，就跑掉云云。經查被告雖
    於警訊時亦供稱：係因腹痛而騎乘上開機車外出尋找西藥房，行經台北縣三峽鎮
    ○○路○段某處前，因腹痛難忍想找地方上廁所，見一住宅門未關就進入房屋內
    ，嗣因狗吠而驚醒被害人，乃蹲於門邊，經被害人發現後，一時驚慌在地上拾獲
    一物，便奪門而出，而將機車置於上開停放處，嗣發現所拾獲之物為皮包後，隨
    即將之丟棄云云。然右揭犯罪事實，業據被害人乙○○於警訊及偵查中指述明確
    ，並有甲○○口卡影本一張、上開機車車籍作業系統查詢認可資料影本一份在卷
    可查。且依被告於警訊時所供其外出時為凌晨四時許之深夜，是時商家店鋪業均
    已休息，被告焉可能得至西藥房購得藥物，況被告若僅欲借用廁所，實無將他人
    屋內之物攜走之理。足見被告所辯，不足採信。本件事證明確，被告犯行堪予認
    定。
二、核被告所為，係犯刑法第三百二十一條第一項第一款夜間侵入住宅竊盜罪。爰審
    酌被告曾因犯竊盜罪，經本院判處有期徒刑六月確定後，於八十一年一月三十一
    日執行完畢，有台灣高等法院檢察署刑案紀錄簡覆表一份在卷可查，被告雖於五
    年後再犯本件之行為，不構成累犯，然仍不知悔改，竟趁被害人家中辦理喪事之
    際，為本件犯行，且於犯後飾詞否認犯罪，足見毫無悔意，及被告犯罪之動機、
    目的、手段、所生之危害、竊得財物之價額等一切情狀，量處如主文所示之刑，
    以示儆懲。
據上論斷，應依刑事訴訟法第二百九十九條第一項前段，刑法第三百二十一條第一項
第一款，判決如主文。
本案經檢察官郭永發到庭執行職務
中      華      民      國    八十九    年      三      月    二十二    日
                                      臺灣板橋地方法院刑事第五庭
                                          法  官  李世華
右正本證明與原本無異。
如不服本判決，應於判決送達後十日內，向本院提出上訴狀。
                                          書記官  卓聖智
中      華      民      國    八十九    年      三      月    二十三    日
附錄論罪科刑法條：
刑法第三百二十一條
犯竊盜罪而有左列情形之一者，處六月以上五年以下有期徒刑：
一、於夜間侵入住宅或有人居住之建築物、船艦或隱匿其內而犯之者。
二、毀越門扇、牆垣或其他安全設備而犯之者。
三、攜帶兇器而犯之者。
四、結夥三人以上而犯之者。
五、乘火災、水災或其他災害之際而犯之者。
六、在車站或埠頭而犯之者。
前項之未遂犯罰之。


司法院資訊處製作；財團法人民間司法改革基金會備份。
